臺灣屏東地方法院刑事判決　　　　　　　　96年度訴字第30號
公　訴　人　臺灣屏東地方法院檢察署檢察官
被　　　告　甲○○
　　　　　　　　　　（現另案於臺灣高雄監獄執行）
上列被告因違反槍砲彈藥刀械管制條例等案件，經檢察官提起公
訴（95年度偵字第4816號），本院判決如下：
    主  文
本件公訴不受理。
    理  由
一、公訴意旨略以：被告甲○○明知未經中央主管機關許可，不
    得擅自寄藏、持有中央主管機關列管之槍砲主要組成零件，
    竟基於寄藏槍枝主要組成零件之犯意，於民國93年4 月間某
    日，在不詳處所，受某真實姓名年籍不詳之成年男子委託，
    代為保管藏置土造金屬槍管1 支而持有之，嗣於93年10月5
    日上午11時30分許，經警持搜索票在被告與其弟乙○○位於
    屏東縣高樹鄉○○村○○路6 號之住處內搜索查獲上開土造
    金屬槍管1 支，因認被告涉犯槍砲彈藥刀械管制條例第13條
    第4 項之未經許可寄藏槍砲主要組成零件罪嫌。
二、按同一案件繫屬於有管轄權之數法院者，由繫屬在先之法院
    審判之，繫屬在後之法院既不得為審判，應諭知不受理之判
    決，並得不經言詞辯論為之，刑事訴訟法第8 條、第303 條
    第7 款、第307 條分別定有明文。此項訴訟法上所謂一事不
    再理之原則，關於實質上一罪或裁判上一罪，均有適用，最
    高法院著有60年臺非字第77號判例可參。又所稱同一案件包
    括事實上及法律上同一案件，係指所訴彼此兩案為同一被告
    ，其被訴之犯罪事實亦屬同一者而言，至案件是否同一，應
    從被告與犯罪事實二方面觀察，實質上或裁判上一罪，其基
    本事實或有差異，惟在實體法上作成一罪，刑罰權僅為單一
    ，其在法律上之事實關係既屬單一，具有不可分性，則檢察
    官雖僅就其犯罪事實一部起訴，效力仍及於全部，亦不失為
    同一案件，故就想像競合犯之犯罪事實一部提起公訴，依審
    判不可分原則，其效力及於全部，其他部分自不得再行提起
    公訴。
三、訊據被告甲○○固不否認扣案之土造金屬槍管係其為他人保
    管藏放，惟於本院準備程序先辯稱：扣案之土造金屬槍管係
    案外人丙○○於93年4 月間，連同93年度簡字第1732號案件
    中查獲之制式霰彈及改造子彈委託我保管的云云，又於本院
    審判期日辯稱：扣案之土造金屬槍管係於93年4 月間，郭永
    泉在我戶籍住處交給我的，是連同現在正在高等法院審理中
    那個案件（即臺灣高等法院高雄分院95年度上訴字第223 號
    案件1） 查獲之子彈、手槍一起收受的，之前我是因為要報
    復丙○○才說是他交給我的等語。被告前後辯解出入甚大，
    是應先審酌扣案之土造金屬槍管究係其於何時、何地、由何
    人處收受？經查：
(一)、被告於93年9 月29日下午3 時30分，為警在其位於屏東縣內
    埔鄉○○路72號住處內查扣制式霰彈子彈1 顆、改造9mm 子
    彈1 顆、空彈殼50個、手槍滑套1 支及手槍彈簧1 個，經本
    院於93年12月27日以93年度簡字第1732號判決判處有期徒刑
    5 月，併科罰金新台幣（下同）5 萬元之事實，有該判決附
    卷可憑（見95年度偵字第4816號卷第31頁正反面），該案判
    決雖認定被告寄藏上開制式霰彈子彈1 顆、改造9mm 子彈1
    顆之時間係於93年1 月，地點係在其屏東縣內埔鄉○○路72
    號住處，然被告於本院準備程序所辯其於93年4 月間，尚在
    監獄執行等語，核與卷附臺灣高等法院被告前案紀錄表之入
    出監資料所載其於92年8 月28日即已入屏東戒治所施以強制
    戒治，至93年4 月22日始因停止戒治出所乙情相符，被告所
    辯應屬真實，且被告於該案警詢時係供稱上開制式霰彈子彈
    、改造9mm 子彈等係於93年7 月中旬，綽號「許仔」之人在
    屏東市○○○路界揚超商外交付等語（見屏東縣警察局屏警
    刑經字第0930025569號卷第4 頁），於93年9 月30日接受偵
    訊時則供稱係丙○○或許瑞安放在其那裡，放了一段時間，
    約有1 個月等語（見屏東地方法院檢察署93年度偵字第4925
    號卷第5 頁），再遍觀該案全部卷證，並無證據顯示被告係
    於93年1 月間在其屏東縣內埔鄉○○路72號住處收受上開子
    彈，本院93年度簡字第1732號判決此部分顯係誤載，應認被
    告係於93年7 、8 月間，收受綽號「許仔」之人交付之上開
    制式霰彈子彈及改造子彈，並藏置在其位於屏東縣內埔鄉○
    ○路72號之住處內。又查被告另於93年4 月間，在其位於屏
    東縣高樹鄉○○村○○路6 號之戶籍住處，收受案外人郭永
    泉（已死亡）所委託保管之具殺傷力之仿BERETTA 廠92FS型
    半自動改造手槍1 支（含彈匣1 個，槍枝管制編號00000000
    00）及具殺傷力之直徑約9mm 土造子彈2 顆，迄於95年1 月
    25日攜帶上開手槍、子彈外出，為警在高雄市○○區○○路
    198 號11樓之1 中庭處查獲之事實，業據被告於臺灣高雄地
    方法院95年度訴字第948 號案件審理時坦承不諱，並判處有
    期徒刑3 年2 月，併科罰金新臺幣15萬元，有該判決在卷可
    憑（見屏東地方法院檢察署95年度偵字第4816號卷第27頁正
    反面），此部分事實亦可認定。
(二)、次查本案查獲之土造金屬槍管，係警方於93年10月5 日上午
    10時30分，在被告與其弟乙○○位於屏東縣高樹鄉○○村○
    ○路6 號之戶籍住處內搜索查獲之事實，有搜索扣押筆錄在
    卷可憑（見屏東縣警察局屏東分局屏警刑分字第0930000251
    6 號卷第2 、3 頁），堪認被告於本院審判期日所述扣案槍
    管係其在戶籍地收受等語（見本院卷第71頁背面），尚非無
    據，足見被告藏置本案土造金屬槍管之地點與其自郭永泉處
    收受之上開改造手槍、土造子彈之藏放地點確實相同，而與
    本院93年度簡字第1732號案件查扣之制式霰彈子彈、改造子
    彈之藏放地點不同；衡情倘被告係同時收受本案之土造金屬
    槍管與93年度簡字第1732號案件查扣之制式霰彈及改造子彈
    ，其應無將之分開藏置之必要。又被告於本院94年度訴字第
    844 號案件審理時即具結證稱：扣案之土造金屬槍管係他人
    託其寄放，是在查獲前之93年4 月間取得的等語（見本院94
    年度訴字第844 號卷第125 頁），依常情而言，其當時係出
    庭作證證明係其寄藏扣案槍管，而非其弟乙○○寄藏之事實
    ，應不及思慮其所證述之寄藏時間對其本身有何利害關係，
    當不至於謊稱寄藏時間，參以其之後在本院準備程序、審判
    期日屢次供稱其寄藏扣案槍管之時間係於93年4 月間乙情，
    而公訴意旨亦認被告寄藏扣案槍管之時間係93年4 月間，是
    其所供尚非不可採信，則其寄藏扣案槍管之時間確實與前述
    其自郭永泉收受之上開改造手槍及土造子彈之時間極為相近
    。又關於被告取得扣案槍管之來源，其先前雖均供稱係丙○
    ○交付云云，然證人丙○○已具結證稱本案扣案槍管非其所
    有（見屏東地方法院檢察署93年度偵字第4987號卷第19頁）
    ，而被告於本院審判期日亦已供稱：之前是為了要報復丙○
    ○才說扣案槍管是丙○○的，其實是郭永泉寄放的等語（見
    本院卷第71頁背面），而公訴意旨亦認為扣案槍管並非丙○
    ○所交付，再綜合前開本院認定之寄藏時間、地點，堪認被
    告於審判期日所供扣案槍管係郭永泉於93年4 月間在其戶籍
    住處，連同上開於95年1 月25日查扣之改造手槍1 支（含彈
    匣1 個，槍枝管制編號0000000000）、土造子彈2 顆一併交
    予其保管藏放等語，尚非不可採信。
三、綜上所述，足認被告於93年4 月間，在其位於屏東縣高樹鄉
    ○○村○○路6 號之戶籍地，除收受郭永泉（已死亡）所委
    託保管之具殺傷力之仿BERETTA 廠92FS型半自動改造手槍1
    支（含彈匣1 個，槍枝管制編號0000000000）及具殺傷力之
    直徑約9mm 土造子彈2 顆外，同時亦收受本案扣案之土造金
    屬槍管而寄藏之；而其所寄藏之上開改造手槍1 支及土造子
    彈2 顆，於95年1 月25日始為警在高雄市○○區○○路198
    號11樓之1 之中庭處查獲，並經臺灣高雄地方法院檢察署以
    95年度偵字第3768號向臺灣高雄地方法院提起公訴，於95年
    8 月11日繫屬於該院，經該院以95年度訴字第948 號案件審
    理並判處有期徒刑3 年2 月，現由臺灣高等法院高雄分院以
    95年度上訴字第2231號案件審理中，仍未判決之事實，有該
    臺灣高等法院被告前案紀錄表及本院公務電話記錄1 紙在卷
    可憑（見本院卷第77頁），且經被告於本院審判期日陳述明
    確（見本院卷第71頁背面）。本院認為被告本案被訴之未經
    許可寄藏槍砲主要組成零件犯行，與上開先繫屬部份，係因
    一寄藏行為而同時持有上開槍枝、子彈及槍枝主要組成零件
    ，為想像競合犯，屬裁判上一罪之同一案件。是本案檢察官
    就與上開已先繫屬於本案為同一案件之犯罪事實，重行向本
    院起訴，而於96年1 月4 日繫屬於本院，有臺灣高雄地方法
    院檢察署函及本院收案戳章在卷可按（見本院卷第1 頁），
    揆諸前揭說明，本案既繫屬在後，本院自不得審判，是本院
    爰就被告所涉上開槍砲彈藥刀械管制條例罪嫌，不經言詞辯
    論，逕為諭知不受理之判決。
據上論斷，應依刑事訴訟法第8 條、第303 條第7 款、第307 條
，判決如主文。
中　　華　　民　　國　　96　　年　　4 　　月　　30　　日
                      刑事第五庭　審判長法　官　石家禎
                                        法  官  林家聖
                                        法  官  陳秀慧
以上正本證明與原本無異。
如不服本判決應於收受本判決送達後十日內向本院提出上訴書狀，
其未敘述上訴理由者，並得於提起上訴後十日內向本院補提理由
書狀（均須按他造當事人之人數附繕本）「切勿逕送上級法院」
                                        書記官  溫訓暖
中　　華　　民　　國　　96　　年　　5 　　月　　2 　　日
